【裁判字號】    98,訴,1157
【裁判日期】    990122
【裁判案由】    偽造文書等
【裁判全文】
臺灣高雄地方法院刑事判決              98年度訴字第879號
公  訴  人  臺灣高雄地方法院檢察署檢察官
被      告  己○○
            庚○○
            丁○○
上列被告因偽造文書等案件，經檢察官提起公訴（98年度偵字第
8603號、第13413 號）暨追加起訴（98年度偵字第19942 號），
本院判決如下：
    主  文
己○○犯如附表一編號1 所示之罪，各處如附表一編號1 所示之
刑。應執行有期徒刑參年陸月，如附表二編號2 至5 、附表三編
號1 、2 所示之物均沒收。
庚○○犯如附表一編號2 所示之罪，各處如附表一編號2 所示之
刑。應執行有期徒刑肆年，如附表二、附表三編號1 、2 所示之
物均沒收。
丁○○犯如附表一編號3 所示之罪，各處如附表一編號3 所示之
刑。應執行有期徒刑參年陸月，如附表二編號2 至5 、附表三編
號1 、2 所示之物均沒收。
    事  實
一、庚○○（綽號順仔）明知由真實姓名年籍不詳綽號「阿龍」
    之成年人所組成之詐欺集團，係利用行動電話假借檢察官偵
    辦案件之方式，對臺灣地區民眾進行詐騙，竟仍與「阿龍」
    共同基於意圖為自己不法所有、冒充公務員行使職權、行使
    偽造公文書、行使偽造特種文書之犯意聯絡，先由該詐欺集
    團不詳成年成員於不詳時、地，偽造臺灣臺北地方法院檢察
    署監管科科員「王春勝」之服務證1 枚及附表二編號1 所示
    之公文書1 紙，再於民國98年2 月11日上午11時許，由該詐
    欺集團不詳成年成員撥打電話予壬○○，分別向其佯稱為警
    察、臺灣臺北地方法院檢察署檢察官，因壬○○之身分證遭
    人冒用而涉嫌洗錢案件，故須凍結其財產，並要求壬○○提
    領其帳戶內款項交付保管云云，致壬○○陷於錯誤，自其設
    於彰化縣第十信用合作公正收付處帳戶提領新臺幣（下同）
    20 萬 元、其子李志勇分別設於合作金庫銀行彰中分行、彰
    化過溝仔郵局帳戶提領40萬元、25萬元，並於同日下午3 時
    30分許，在其位於彰化縣和美鎮○○路○段53號住處與庚○○會面，庚○○即出示前開偽造之服務證，冒充係「臺灣臺
    北地方法院檢察署監管科科員王春勝」僭行其職權，使壬○○信以為真，交付上開款項共85萬元，庚○○則交付如附表
    二編號  1 所示之偽造「臺北地方法院檢察署監管科」公文
    書1 紙予壬○○以行使，足生損害於王春勝、臺灣臺北地方
    法院檢察署之公信力及該署對於公文管理之正確性。
二、己○○（綽號昌仔）、丁○○（綽號阿山）亦明知由真實姓
    名年籍不詳綽號「阿龍」之成年人所組成之詐欺集團，係利
    用行動電話假借檢察官偵辦案件之方式，對臺灣地區民眾進
    行詐騙，竟仍與庚○○一同參與「阿龍」之詐欺集團，由該
    詐欺集團不詳成年成員先於不詳時、地，偽造臺灣臺中地方
    法院檢察署書記官服務證及如附表二編號2 至5 所示之公文
    書後，由該詐欺集團不詳成年成員撥打電話予被害人，佯稱
    渠等遭人冒用申請老人年金、涉及洗錢案件，須將帳戶交付
    保管云云，再與被害人約定時間、地點，由「阿龍」指派編
    列為同組之己○○、庚○○、丁○○前往指定地點，由己○○負責把風、駕駛車牌號碼2599-GF 號自用小客車載送庚○○、丁○○，庚○○、丁○○則負責向被害人收取款項、交
    付偽造之公文書或至銀行領款，並約定己○○、丁○○各取
    得每筆詐得款項3 ％之報酬，庚○○取得每筆款項4 ％之報
    酬。謀議既定，即分別為下列犯行：
  (一)己○○、庚○○、丁○○與「阿龍」之詐欺集團成年成員，
    共同基於意圖為自己不法所有、冒充公務員行使職權、行使
    偽造公文書及行使偽造私文書之犯意聯絡，於98年2 月19日
    上午某時許，由該詐欺集團所屬不詳成年成員撥打電話予戊○○，分別向其佯稱為刑事組林志雄小隊長、王清杰檢察官
    ，因戊○○涉嫌洗錢案件，故其帳戶將遭凍結云云，致戊○○陷於錯誤，依指示自其華南銀行帳戶匯入130 萬元至其女
    高千惠以東利奇企業名義所申設之中國信託商業銀行三民分
    行帳號00000000000000號帳戶（下稱上開東利奇企業中國信
    託銀行帳戶），再於翌（20）日下午12時許，在高雄市三民
    區○○○路「鄭新助服務處」隔壁之寵物店前，推由自稱為
    書記官之丁○○，僭行書記官之職權，交付如附表二編號2
    所示之偽造「臺灣臺中地方法院檢察署傳票」、「法務部臺
    中行政執行處凍結管制執行命令」、「臺中地方法院檢察署
    監管科」公文書各1 紙予戊○○以行使，使戊○○信以為真
    ，因而交付上開東利奇企業中國信託銀行帳戶存摺、印章、
    密碼予丁○○，足以生損害於「臺灣臺中地方法院檢察署」
    、「法務部臺中行政執行處」之公信力及上開機關對於公文
    管理之正確性。嗣丁○○及該詐欺集團成年成員則接續於同
    日、同年月23日、24日，盜用東利奇企業中國信託銀行帳戶
    之印鑑章蓋印在取款憑條上，而偽以已經獲得該帳戶權利人
    授權提領款項之意，進而持以向銀行行員行使，而使行員陷
    於錯誤，接續交付該帳戶內款項10萬元、50萬元、70萬元、
    70萬元予丁○○及該詐欺集團成年成員；該詐欺集團成年成
    員另於乙○○遭詐騙而於同年3 月5 日、3 月10日各匯款
    200 萬元至上開帳戶後，復分別於同年月6 日、9 日、11日
    ，盜用東利奇企業中國信託銀行帳戶之印鑑章蓋印在取款憑
    條上，而偽以已經獲得該帳戶權利人授權提領款項之意，進
    而持以向銀行行員行使，使行員陷於錯誤，交付該帳戶內款
    項75萬元、75萬元、80萬元予該詐欺集團成年成員，均足以
    生損害於東利奇企業及高千惠。
  (二)己○○、庚○○、丁○○與「阿龍」之詐欺集團成年成員，
    復共同基於意圖為自己不法所有、冒充公務員行使職權、行
    使偽造公文書及行使偽造私文書之犯意聯絡，於98年2 月25
    日上午9 時許，由該詐欺集團所屬不詳成年成員撥打電話予
    丙○○，向其佯稱為高雄市政府老人福利科科員許慧娟，因
    自稱林國文之男子稱有其身分證號碼，欲替其辦理老人年金
    云云，復有自稱為王清杰檢察官之詐欺集團成年成員，於同
    日上午10時許，撥打電話予丙○○，向其佯稱該案須分案處
    理，且須凍結丙○○之帳戶，並表示書記官會交付開庭通知
    云云，致丙○○陷於錯誤，於同日下午2 時20分許，在高雄
    市○○路與陽明路口之麥當勞前，與自稱書記官之庚○○會
    面，並將其所有之板信商業銀行帳號00000000000000號帳戶
    存摺、印章、密碼交付予庚○○，推由庚○○僭行書記官之
    職權，交付如附表二編號3 所示之偽造「臺灣臺中地方法院
    檢察署傳票」、「臺中地方法院檢察署監管科」公文書各1
    紙予丙○○而行使之，足生損害於臺灣臺中地方法院檢察署
    、法務部臺中行政執行處之公信力及上開機關對於公文書管
    理之正確性，嗣庚○○所屬詐欺集團成年成員即於同日，盜
    用丙○○板信商業銀行帳戶之印鑑章蓋印在取款憑條上，而
    偽以已經獲得該帳戶權利人授權提領款項之意，進而持以向
    銀行行員行使，使行員陷於錯誤，交付該帳戶內款項75萬元
    予該詐欺集團成年成員，足以生損害於丙○○。
  (三)己○○、庚○○、丁○○另與「阿龍」之詐欺集團成年成員
    ，共同基於意圖為自己不法所有、行使偽造特種文書、冒充
    公務員行使職權、行使偽造公文書及行使偽造私文書之犯意
    聯絡，於98年2 月25日下午1 時許，由該詐欺集團所屬不詳
    成年成員撥打電話予辛○○，向其佯稱為社會局員工許小姐
    ，確認其身分證是否遭人冒用辦理老人年金，並表示要幫其
    報案云云，隨即又由自稱為110 報案臺人員「鄭文勝」之成
    年人接聽，並轉接予自稱「陳世華」組長之成年人，佯稱其
    3 次未至臺中地方法院出庭，須洽詢臺中地檢署檢察官王清
    杰，復轉接予自稱「王清杰」檢察官之成年人，表示須將其
    合作金庫鳳山分行之帳簿及印章交付保管，並須匯款30萬元
    至該帳戶內云云，致辛○○陷於錯誤，於翌（26）日依指示
    匯款30萬元至其設合作金庫鳳山分行帳戶0000000000000 號
    帳戶，再由己○○於同日駕駛車牌號碼2669-GF 號自用小客
    車搭載庚○○、丁○○2 人，一同前往辛○○位於高雄縣鳳
    山市○○街141 之1 號住處前，推由庚○○於同日上午10時
    許，冒充臺灣臺中地方法院檢察署書記官與辛○○會面，並
    出示偽造之服務證，僭行其職權，使辛○○信以為真，將上
    開合作金庫帳戶存摺、印章、密碼交付予庚○○，庚○○則
    交付如附表二編號4 所示之偽造「臺灣臺中地方法院檢察署
    傳票」、「法務部臺中行政執行處凍結管制執行命令」、「
    臺中地方法院檢察署監管科」公文書各1 紙予辛○○，足生
    損害於臺灣臺中地方法院檢察署、法務部臺中行政執行處之
    公信力及上開機關對於公文書管理之正確性，庚○○並於取
    得上開辛○○帳戶存摺、印章及密碼後，隨即與己○○、丁○○於同年3 月3 日一同駕駛上開自用小客車前往合作金庫
    商業銀行憲德分行，由庚○○盜用辛○○合作金庫鳳山分行
    帳戶之印鑑章蓋印在取款憑條上，而偽以已經獲得該帳戶權
    利人授權提領款項之意，進而持以向銀行行員行使，使行員
    陷於錯誤，交付該帳戶內款項70萬元予庚○○，足以生損害
    於辛○○。嗣該詐欺集團成年成員復利用辛○○上開帳戶，
    作為詐騙乙○○匯入款項之工具。
  (四)己○○、庚○○、丁○○與「阿龍」之詐欺集團成年成員，
    又共同基於意圖為自己不法所有、行使偽造特種文書、冒充
    公務員行使職權及行使偽造公文書之犯意聯絡，於98年2 月
    23日上午10時許，由該詐欺集團不詳成年成員撥打電話予乙○○，向其佯稱為高雄市政府社會局人員，因乙○○之身分
    證遭人冒用辦理老人年金，須撥打0000000000號電話向警方
    報案云云，乙○○依指示撥打上開電話後，自稱林志雄小隊
    長之成年人向乙○○表示其涉嫌洗錢防制法案件，現由臺中
    地檢署王清杰檢察官偵辦，須將其帳戶內款項匯至指定帳戶
    託管，待案件偵辦完畢再行發還云云，致乙○○陷於錯誤，
    接續於同年2 月27日、同年3 月2 日，匯款250 萬元、150
    萬元至詐欺集團所指定之上開辛○○帳戶，於同年3 月5 日
    、10日各匯款200 萬元至上開東利奇企業帳戶；該詐欺集團
    又指派編列為一組之己○○、庚○○及丁○○，接續於98年
    3 月2 日至同年月10日，推由己○○負責把風，庚○○則冒
    充為臺灣臺中地方法院檢察署書記官張文發，在高雄市○○
    路與自立路口、位於臺北市○○路○ 段之第一商業銀行旁，
    向乙○○出示臺灣臺中地方法院檢察署書記官之服務證，僭
    行書記官之職權，使乙○○陷於錯誤，交付45萬元、70萬元
    、90萬元、150 萬元、150 萬元、160 萬元，共665 萬元予
    庚○○，再由丁○○於不詳時、地，交付如附表二編號5 所
    示之偽造「臺灣臺中地方法院檢察署傳票」、「法務部臺中
    行政執行處凍結管制執行命令」、「臺中地方法院檢察署監
    管科」公文書各  1 紙予乙○○，足生損害於臺灣臺中地方
    法院檢察署、法務部臺中行政執行處之公信力及上開機關對
    於公文書管理之正確性；於同年3 月12日下午2 時許，復由
    自稱為臺灣臺中地方法院檢察署檢察官王清杰之詐欺集團成
    年成員撥打電話予乙○○，要求乙○○前往第一商業銀行博
    愛分行解除定存500 萬元，且領取現金400 萬元後，至高雄
    市○○區○○路與自由路口之「7-11便利商店」，將上開款
    項交付予書記官張文發，並向乙○○佯稱：如不配合要判刑
    8 個月，偵查不公開不能洩密，否則會被判刑等語，致乙○○陷於錯誤，依指示前往上址等候交款，待己○○、庚○○
    駕駛車牌號碼2669-GF 號自用小客車至上址時，因乙○○之
    子吳明峰前已察覺有異報警處理，為埋伏之員警當場查獲而
    未得逞，並扣得如附表三所示之物，始悉上情。
三、案經壬○○訴由彰化縣政府警察局、戊○○、丙○○、辛○○、乙○○訴由高雄市政府警察局三民第二分局報告暨移送
    臺灣高雄地方法院檢察署檢察官偵查起訴。
    理  由
壹、程序方面：
一、證人壬○○、戊○○、高千惠、辛○○、丙○○、乙○○、
    吳明峰於偵查中之證述：
    按被告以外之人於審判外之言詞或書面陳述，除法律有規定
    者外，不得作為證據；被告以外之人於偵查中向檢察官所為
    之陳述，除顯有不可信之情況者外，得為證據，刑事訴訟法
    第159 條第1 項、第159 條之1 第2 項分別定有明文。本件
    證人壬○○、戊○○、高千惠、丙○○、辛○○、乙○○於
    偵查中向檢察官所為之證述，業經依法具結，且無證據顯示
    檢察官在偵查時有不法取供之情形或有其他顯不可信之情況
    ，揆諸首揭說明，渠等之證述應具有證據能力。再被告3 人
    （下合稱被告3 人）於審判中已對證人壬○○、戊○○、丙○○當庭及先前之陳述行使對質詰問權，對於證人高千惠、
    辛○○、乙○○則未向本院聲請傳喚到庭對質並接受質問，
    應認亦已捨棄對證人高千惠、辛○○、乙○○之對質詰問權
    ，是上開證人於偵查中之證述，即屬業經完足調查之證據，
    依刑事訴訟法第155 條第2 項之規定，得作為本案判斷之依
    據（最高法院98年度台上字第7147號、6282號、6716號判決
    參照）。
二、次按被告以外之人於審判外之陳述，雖不符同法第159 條之
    1 至第159 條之4 之規定，但經當事人於審判程序同意作為
    證據，法院審酌該言詞陳述或書面陳述作成時之情況，認為
    適當者，亦得為證據，同法第159 條之5 第1 項定有明文。
    除上開證據外，本判決所引用之其餘傳聞證據，均依法踐行
    調查證據程序，當事人於審判程序亦同意作為證據，本院審
    酌證據資料作成時之情況，無違法不當及證明力明顯過低之
    瑕疵，亦查無依法應排除其證據能力之情形，認以之作為證
    據應屬適當，皆有證據能力。
貳、實體方面：
一、事實一部分：
    訊據被告庚○○矢口否認有何事實一部份之事實，辯稱：伊
    未出面向壬○○施詐云云。惟查：
  (一)壬○○於98年2 月11日上午11時許，接獲由真實姓名年籍不
    詳之詐欺集團成年成員所撥打之電話，佯稱為警察、臺灣臺
    北地方法院檢察署檢察官，因壬○○之身分證遭人冒用而涉
    嫌洗錢案件，故須凍結其財產，並要求壬○○提領其帳戶內
    款項交付保管云云，致壬○○陷於錯誤，自其設於第十信用
    合作公正收付處帳戶提領20萬元、其子李志勇分別設於合作
    金庫銀行彰中分行、彰化過溝仔郵局帳戶提領40萬元、25萬
    元，並於同日下午3 時30分許，在其位於彰化縣和美鎮○○
    路○段53號住處與該成年人會面，該成年人即出示偽造之服
    務證，冒充係「臺灣臺北地方法院檢察署監管科科員王春勝
    」僭行其職權，使壬○○信以為真，交付上開款項共85萬元
    ，該成年人則交付如附表二編號1 所示之偽造「臺北地方法
    院檢察署監管科」公文書1 紙予壬○○等情，為被告庚○○
    所不爭執，且經證人壬○○於警詢、偵查及本院審理中證述
    明確（見彰警卷第4 至6 、11至13頁、偵二卷第10至12頁）
    ，並有臺北地方法院檢察署監管科公文書、壬○○、李志勇
    存摺內頁資料附卷可稽（見彰警卷第9 頁、偵二卷第4 至7
    頁），堪信為真實。
  (二)又證人壬○○於警詢中指證歷歷稱：詐欺集團於98年2 月11
    日上午11時許，撥打電話至伊住處，佯稱警察、臺灣臺北地
    方法院檢察署檢察官，稱伊身分證遭人冒用，涉嫌洗錢案件
    ，須凍結伊之財產，並要求伊提領帳戶內款項交由渠等保管
    ，於同日下午3 時30分許，一名掛有臺北地方法院檢察署監
    管科人員「王春勝」識別證之男子前往伊住處，向伊提示臺
    北地方法院檢察署監管科之公文1 張，並取走伊提領之85萬
    元，嗣伊在電視及報紙上見及高雄市警察局破獲詐欺案件，
    而報紙上所刊登之被告庚○○照片，即為當時假冒臺北地方
    法院檢察署監管科人員，將伊所提領之錢取走之人等語（見
    彰警卷第4 至5 、11至12頁）；於審理中並結證稱：伊看到
    報紙才去警局報案，伊之所以認出被告庚○○係因為電視新
    聞有刊登其照片，當時係被告庚○○至伊住處向伊收錢，稱
    其係臺北地檢署科員，並向伊出示臺北地檢署監管科之識別
    證，表示伊涉及洗錢案件，將導致伊小孩休學，伊因為怕洗
    錢案件連累小孩，因而交付金錢等語（院卷第270 至274 頁
    ），且有壬○○提出刊有被告庚○○照片之報紙及臺北地方
    法院檢察署監管科公文書各1 紙在卷可證，參以證人壬○○
    與被告庚○○並無任何夙怨嫌隙，自無設詞構陷被告庚○○
    之必要，是其所為之前開證詞信而有徵，堪以採信。再佐以
    壬○○於員警要求指認假冒臺北地檢署監管科人員至其住處
    取走85萬元之人時，壬○○明確指證為被告庚○○（見彰警
    卷第12頁），於偵查中並證稱到庭之被告庚○○很像是向伊
    拿錢之人（見偵二卷第11頁），於審理中檢察官提示被告庚○○之個人相片影像資料（見偵一卷第23頁）時，復明確證
    稱取走款項之人即為該人（見院卷第272 頁），參之壬○○
    於本院審理中證稱被告庚○○至伊住處大約10分鐘（見院卷
    第273 頁），見面時間非短，衡情應可清楚見及被告庚○○
    之長相，印象亦應深刻，足信壬○○指證係被告庚○○假冒
    監管科人員前往其住處取走款項，並無誤認之虞。況觀之壬○○所提出如附表二編號1 所示之「臺北地方法院檢察署監
    管科」提存書1 紙，核與被告3 人所不否認之共同詐騙被害
    人辛○○、乙○○時，被告庚○○、丁○○所交付之「臺中
    地方法院地檢署監管科」提存書，在文書格式及監管內容之
    敘述等項均相同，僅受監管者對象之記載有所不同（見追警
    卷第52、262 頁），苟非行騙壬○○、辛○○、乙○○者，
    乃係出於同一詐欺集團之成年成員所為，焉可能如此巧合？
    足見被告庚○○一再辯稱未詐騙被害人壬○○云云，並非事
    實，殊難憑採。綜上足徵，被告庚○○確有與其所屬之詐欺
    集團成年成員共同詐騙真實性甚高壬○○之犯意聯絡，並受
    推假冒臺北地檢署監管科人員向壬○○出示臺北地檢署監管
    科識別證及公文書1 紙，進而向壬○○詐取85萬元得手無疑
    。
二、事實二部分：
    訊據被告己○○、庚○○固坦承有事實二(三)、(四)之犯行，惟
    均否認有事實二(一)、(二)之犯行，一致辯稱：無參與詐騙戊○○、丙○○云云；被告丁○○則坦承有為事實二(一)、(三)、(四)
    之犯行，否認有事實二(二)之犯行，辯以：伊未參與詐騙丙○○云云。經查：
  (一)事實二(一)部分：
  1.綽號昌仔之被告己○○、綽號順仔之被告庚○○及綽號阿山
    之被告丁○○，加入由真實姓名年籍不詳綽號「阿龍」之成
    年人所組成之詐欺集團，利用行動電話假借檢察官偵辦案件
    之方式，對臺灣地區民眾進行詐騙，被告3 人在詐欺集團內
    被安排為同一組，由被告己○○負責把風、駕駛車牌號碼
    2599-GF 號自用小客車載送被告庚○○、丁○○至指定地點
    ，被告庚○○、丁○○負責向遭詐騙之被害人取款、交付偽
    造公文書予被害人及領款，並約定被告己○○、丁○○各取
    得每筆詐得款項3 ％之報酬，被告庚○○取得每筆款項4 ％
    之報酬，於98年2 月19日上午某時許，該詐欺集團所屬不詳
    成年成員撥打電話予戊○○，向其佯稱為刑事組林志雄小隊
    長、王清杰檢察官，因戊○○涉嫌洗錢案件，故其帳戶將遭
    凍結云云，致戊○○陷於錯誤，依指示自其華南銀行帳戶匯
    入130 萬元至其女高千惠以東利奇企業名義所申設之中國信
    託商業銀行三民分行帳號00000000000000號帳戶，再於翌（
    20）日下午12時許，在高雄市三民區○○○路「鄭新助服務
    處」隔壁之寵物店前，由自稱為書記官之被告丁○○交付如
    附表二編號2 所示之偽造「臺灣臺中地方法院檢察署傳票」
    、「法務部臺中行政執行處凍結管制執行命令」、「臺中地
    方法院檢察署監管科」公文書各1 紙予戊○○以行使，使戊○○信以為真，因而交付上開中國信託商業銀行帳戶存摺、
    印章、密碼予被告丁○○；嗣被告丁○○及該詐欺集團成年
    成員則陸續於同日、同年月23日、24日提領戊○○帳戶內款
    項10萬元、50萬元、70萬元、70萬元，且於乙○○遭詐騙而
    於同年3 月5 日、3 月10日各匯款200 萬元至上開帳戶後，
    復分別於同年月6 日、9 日、11日提領75萬元、75萬元、80
    萬元乙節，業據被告3 人所不爭執，核與證人高千惠於警詢
    、偵查中，證人即被告己○○、丁○○、證人即被害人戊○○於警詢、偵查及本院審理中之證述大致相符（見追警卷第
    81至88頁背面、101 至108 、136 至157 、205 至211 、
    214 至215 、236 至239 頁、追偵卷第33至39、41、48頁、
    本院卷第276 至282 、333 至334 頁），復有臺灣臺中地方
    法院檢察署傳票、臺中地方法院地檢署監管科公文、法務部
    臺中行政執行處凍結管制執行命令、中國信託商業銀行98年
    3 月25日中信銀字第09822271203846號函及所附歷史交易查
    詢報表各1 份、中國信託商業銀行股份有限公司98年6 月5
    日中信銀字第09822271207123號函及所附臺幣存提交易憑證
    7 紙、嫌犯提領東利奇企業中國信託銀行帳戶翻拍照片52張
    、優勝美地汽車旅館─太原會館住宿旅客名單、蒐證照片4
    張存卷可參（見追警卷第226 至228 、231 至234 、315 至
    348 頁、偵一卷第131 、133 至134 頁），上開事實要屬真
    實。
  2.被告己○○、庚○○固均辯稱渠等並未詐騙被害人戊○○云
    云，惟參酌被告即證人己○○於本院審理中具結證稱：詐騙
    戊○○部分，係公司打電話給被告丁○○，被告丁○○再告
    知伊與被告庚○○其要去向戊○○收錢，當時伊與被告庚○○已經加入詐騙集團，渠等知悉此事等語（見本院卷第281
    頁），而衡諸常情，證人己○○就詐騙被害人戊○○乙情，
    與被告庚○○、丁○○同時身為被告，當無故意為對自己不
    利證詞之理，是其前開證言可資採信。另據被告即證人丁○○於警詢、本院審理中證稱：伊加入詐欺集團時，被告己○○、庚○○已是詐騙集團成員，當時伊與渠等係同一組等情
    （見偵一卷第281 頁、本院卷第333 頁），與前開被告即證
    人己○○之證詞互核相符，足見被告己○○、庚○○於被告
    丁○○詐騙戊○○之時，業已加入「阿龍」組成之詐騙集團
    ，對於詐騙戊○○乙事，亦知之甚稔。再稽諸被告即證人己○○於審理中證稱：伊與被告庚○○、丁○○在詐欺集團內
    被分配為同一組，一起行動等語（見本院卷第280 頁），可
    徵被告丁○○所為之詐騙行為，被告己○○、庚○○均有參
    與，被告己○○、庚○○就詐騙戊○○部分，與被告丁○○
    具有犯意聯絡及行為分擔甚明。被告己○○雖辯稱當時伊在
    國外，不可能詐騙戊○○云云，然觀諸被告己○○之入出境
    資料，被告己○○係於98年1 月15日出境，於98年2 月21日
    返國，有法務部─入出境資訊聯結作業1 份在卷可按（見本
    院卷第378 頁），而丁○○及「阿龍」所屬詐欺集團成年成
    員於被告己○○返國後之98年2 月23日、24日、同年3 月6
    日、9 日、11日即陸續至銀行提領戊○○帳戶內款項，已如
    前述，其中98年2 月23日、24日並係由被告丁○○親自前往
    提領，業經本院比對被告丁○○之照片及嫌犯提領東利奇企
    業中國信託銀行帳戶之翻拍照片8 張確認無誤，有丁○○之
    照片資料及嫌犯提領東利奇企業中國信託銀行帳戶翻拍照片
    8 張附卷可考（見追警卷第217 、330 至333 頁），參酌被
    告3 人在詐欺集團內為同一組成員，被告己○○對於上情自
    知之甚詳，其以前揭情詞置辯，顯屬無據。
  (二)事實二(二)部分：
  1.丙○○於98年2 月25日上午9 時許，接獲由真實姓名年籍不
    詳之詐欺集團成年成員所撥打之電話，向其佯稱為高雄市政
    府老人福利科科員許慧娟，因自稱林國文之男子稱有其身分
    證號碼，欲替其辦理老人年金云云，復有自稱為王清杰檢察
    官之詐欺集團成年成員，於同日上午10時許，撥打電話予丙○○，向其佯稱該案須分案處理，且須凍結丙○○之帳戶，
    並表示書記官會交付開庭通知云云，致丙○○陷於錯誤，於
    同日下午2 時20分許，在高雄市○○路與陽明路口之麥當勞
    前與自稱書記官之詐欺集團成年成員會面，將其所有之板信
    商業銀行帳號00000000000000號帳戶存摺、印章、密碼交付
    予該人，該人則交付如附表二編號3 所示之偽造「臺灣臺中
    地方法院檢察署傳票」、「臺中地方法院檢察署監管科」公
    文書各1 紙予丙○○，嗣該詐欺集團成年成員即於同日領取
    丙○○帳戶內款項75萬元之事實，為被告3 人所不爭執，核
    與證人即被害人丙○○於警詢、偵查及本院審理中之證述相
    符（見追警卷第300 至301 頁、追偵卷第34至35頁、本院卷
    第330 至332 頁），且有臺灣臺中地方法院檢察署傳票、臺
    中地方法院地檢署監管科公文、板信商業銀行存摺類取款憑
    證影本各1 紙（見追警卷第308 至310 頁）在卷可查，堪信
    為真。
  2.揆諸證人即被害人丙○○於偵查中明確指稱：伊於98年2 月
    間某日接獲電話，告知有人冒用伊身分證請領老人年金，復
    告知要凍結伊之財產，有書記官會交付傳票給伊，伊與對方
    便相約在陽明路與覺民路口之麥當勞見面，而前來取走伊存
    摺、印章、密碼之人即係被告庚○○，被告庚○○並交付伊
    1 張傳票等語（見追偵卷第35頁）；於審理中證稱：伊雖既
    不太清楚伊交付板信銀行存摺、印章、密碼之人，但似乎是
    在庭戴眼鏡之被告庚○○等語（見本院卷第330 至331 頁）
    ，衡情證人丙○○與被告庚○○並無任何仇怨，應無甘冒偽
    證罪嫌，故意虛偽證述誣陷被告之理，足信被告庚○○有取
    走丙○○所有前開板信商業銀行帳戶存摺、印章、密碼，並
    交付附表二編號3 所示之偽造「臺灣臺中地方法院檢察署傳
    票」、「臺中地方法院檢察署監管科」公文書各1 紙予丙○○，至臻明灼。被告庚○○固辯以：98年2 月25日伊係與被
    害人辛○○見面，並未向丙○○收取存摺云云，然辛○○與
    被告庚○○見面之時間為98年2 月26日，業據證人即被害人
    辛○○於警詢、偵查中證述屬實（見追警卷第  248 至 254
    頁、追偵卷第36頁），且為被告3 人於本院審理中所不爭執
    ，益徵被告庚○○所辯，實難採信。又被告3 人在詐欺集團
    內為同一組成員，一起行動，由被告己○○負責把風、開車
    接應，被告庚○○、丁○○負責交付偽造證件、收取存摺及
    領錢乙情，亦經本院認定如前，證人即被告己○○於本院審
    理中並結證稱：伊與被告庚○○係同天加入詐騙集團，被告
    庚○○所參與之詐騙行動，伊均有參與等語（見本院卷第
    280 、281 頁），可認被告庚○○向丙○○收取存摺，並交
    付公文書之時，被告己○○、丁○○亦在旁一起行動，被告
    3 人就詐騙丙○○部分，具有犯意聯絡及行為分擔自明。被
    告3 人否認有為上開犯行，委無足採。
  (三)事實二(三)部分：
    被告3 人就事實二(三)部分之事實，於本院審理中坦承不諱，
    核與證人即被害人辛○○於警詢、偵查中之證述大致相符（
    見追警卷第248 至254 頁、追偵卷第36頁），復有臺灣臺中
    地方法院檢察署傳票、法務部臺中行政執行處凍結管制執行
    命令、臺中地方法院地檢署監管科公文書、郵政跨行匯款申
    請書、合作金庫銀行存摺存款客戶當月份交易資料查詢單、
    合作金庫商業銀行鳳山分行98年3 月25日合金鳳存字第0980
    001462號函及所附客戶基本資料及客戶交易資料查詢單各1
    份及合作金庫商業銀行憲德分行98年5 月22日合金憲存字第
    0980002230號函與所附合作金庫銀行取款憑條、錄影光碟翻
    拍照片19張附卷足憑（見追警卷第262 至269 、349 至360
    頁），是被告3 人前開出於任意性之自白，與事實相符，可
    以採信。
  (四)事實二(四)部分：
  1.被告3 人對於上開事實二(四)所載詐欺集團成年成員佯稱為高
    雄市政府社會局人員，因乙○○之身分證遭人冒用辦理老人
    年金，須撥打0000000000號電話向警方報案云云，乙○○依
    指示撥打上開電話後，自稱林志雄小隊長之成年人向乙○○
    表示其涉嫌洗錢防制法案件，現由臺中地檢署王清杰檢察官
    偵辦，須將其帳戶內款項匯至指定帳戶託管，待案件偵辦完
    畢再行發還云云，致乙○○陷於錯誤，接續於同年2 月27日
    、同年3 月2 日，匯款250 萬元、150 萬元至詐欺集團所指
    定之上開辛○○帳戶，於同年3 月5 日、10日各匯款200 萬
    元至上開東利奇企業帳戶；該詐欺集團又指派被告3 人，於
    98年3 月6 日、9 日、10日，由被告己○○負責把風，被告
    庚○○冒充臺灣臺中地方法院檢察署書記官張文發，在高雄
    市○○路與自立路口、位於臺北市○○路○ 段之第一商業銀
    行旁，向乙○○出示臺灣臺中地方法院檢察署書記官之服務
    證，僭行書記官之職權，使乙○○陷於錯誤，交付150 萬元
    、150 萬元、160 萬元，再由被告丁○○於不詳時、地，交
    付如附表二編號5 所示之偽造「臺灣臺中地方法院檢察署傳
    票」、「法務部臺中行政執行處凍結管制執行命令」、「臺
    中地方法院檢察署監管科」公文書各1 紙予乙○○；於同年
    3 月12日下午2 時許，自稱為王清杰檢察官之詐欺集團不詳
    成年成員又撥打電話予乙○○，要求乙○○前往第一商業銀
    行博愛分行解除定存 500 萬元，且領取現金 400 萬元後，
    至高雄市○○區○○路與自由路口之「 7-11 便利商店」，
    將上開款項交付予書記官張文發，並向乙○○佯稱：如不配
    合要判刑8 個月，偵查不公開不能洩密，否則會被判刑等語
    ，致乙○○陷於錯誤，依指示前往上址等候交款，待被告己○○、庚○○駕駛車牌號碼2669-GF 號自用小客車至上址時
    ，因乙○○之子吳明峰前已察覺有異報警處理，為埋伏之員
    警當場查獲而未得逞之情，於本院審理中供陳不諱，核與證
    人即被害人乙○○於警詢、偵查中、證人即乙○○之子吳明
    峰於偵查中所述大致相符（見警卷第12至19頁、偵一卷第29
    至34頁），並有高雄市政府警察局三民第二分局偵查隊搜索
    扣押筆錄3 份、扣押物品目錄表3 份、高雄市政府警察局三
    民第二分局贓物認領保管單、臺灣臺中地方法院檢察署傳票
    、法務部臺中行政執行處凍結管制執行命令、臺中地方法院
    地檢署監管科公文各1 份、刑案現場照片3 張、第一商業銀
    行匯款申請書回條影本4 張、乙○○手寫筆記影本4 張、乙○○匯款明細資料影本3 張在卷可考（見警卷第21至31、34
    至37、40至42、48至49頁、偵一卷第37至43、追警卷第38頁
    ），足認被告 3 人前開自白與事實相符，堪信為真。
  2.被告3 人雖辯稱於98年3 月2 日至同年月10日，僅向乙○○
    收取460 萬元，非655 萬元云云，惟據證人即被害人乙○○
    於警詢、偵查中、乙○○之子吳明峰於偵查中均明確證稱，
    乙○○除依詐欺集團指示匯款至指定帳戶800 萬元，尚交付
    被告庚○○655 萬元（見警卷第15頁、偵一卷第31至32頁）
    ，且觀之乙○○所提出之銀行帳戶存摺內頁明細資料2 紙（
    見偵一卷第41至42頁），其於98年3 月2 日、3 日、4 日、
    6 日、9 日、10日確有提領45萬元、70萬元、60萬元、30萬
    元、80萬元、70萬元、80萬元、70萬元、80萬元、80萬元，
    總計共提領655 萬元之紀錄，足見乙○○所述於98年3 月2
    日至同年月10日間，共交付655 萬元予庚○○，並非虛妄，
    被告3人辯稱僅向乙○○收取460萬元云云，顯屬無稽。
  (五)綜上所述，本案事證明確，被告犯行洵堪認定，應依法論科
    。
三、論罪科刑部分：
  (一)按所謂文書，乃以文字或符號為一定之意思表示，具有存續
    性，以為法律上或社會生活上重要事項之證明者而言，故不
    論係影本或原本，若有上述文書之性質，均屬文書之範疇。
    次按刑法上所稱之公文書，係指公務員職務上製作之文書，
    刑法第10條第3 項定有明文。若由形式上觀察文書之製作人
    為公務員，且文書之內容係就公務員職務上之事項所製作，
    即使該偽造之公文書上所載製作名義機關不存在或該文書所
    載之內容並非該管公務員職務上所管轄，惟社會上一般人無
    法辨識而仍有誤信其為真正之危險時，仍難謂其非公文書。
    再按刑法上所謂公印或公印文，係專指公署或公務員職務上
    所使用，用以表示公署或公務員資格之印信而言，即俗稱大
    印與小官章及其印文（參照最高法院22年上字第1904號及69
    年台上字第693 號判例意旨）。而公印文之形式凡符合印信
    條例規定之要件而製頒，無論為印、關防、職章、圖記，如
    足以表示其為公務主體之同一性者，均屬之（參照最高法院
    89年度台上字第3155號判決意旨）。查附表二編號2 至5 所
    示「臺灣臺中地方法院檢察署傳票」、「臺中地方法院地檢
    署監管科」、「法務部臺中行政執行處凍結管制執行命令」
    上之「法務部行政執行署臺北執行處凍結管制命令印」印戳
    ，雖非表示公務機關或機關長官資格及其職務之印信，而難
    以公印文論，惟附表二所示文書上所蓋偽造之「檢察行政處
    鑑」、「檢察執行處鑑」、「書記官張文發」印戳，係表示
    公務機關或公務員資格及其職務之印信，自屬公印文。又附
    表二所示之文書既係冒用公署名義所為之文書，縱該文書之
    製作名義機關係屬虛構，且部分文書為影本，依上揭說明，
    仍屬公文書，另取款憑條應屬私文書。故核被告庚○○所為
    事實一之行為，係犯刑法第216 條、第211 條之行使偽造公
    文書罪、第216 條、第212 條之行使偽造特種文書罪、第
    158 條第1 項之僭行公務員職權罪、第339 條第1 項之詐欺
    取財罪（檢察官於補充理由書中已明確表明針對壬○○部分
    ，僅起訴被告庚○○，未及於被告己○○、丁○○，見院卷
    第240 頁）；被告3 人所為事實二(一)、(二)之行為，均係犯刑
    法第216 條、第211 條之行使偽造公文書罪、第158 條第1
    項之僭行公務員職權罪、第339 條第1 項之詐欺取財罪、第
    216 條、第210 條之行使偽造私文書罪，事實二(三)之行為，
    均係犯刑法第216 條、第211 條之行使偽造公文書罪、第
    216 條、第212 條之行使偽造特種文書罪、第158 條第1 項
    之僭行公務員職權罪、第339 條第1 項之詐欺取財罪、第
    216 條、第210 條之行使偽造私文書罪，事實二(四)之行為，
    均係犯刑法第216 條、第211 條之行使偽造公文書罪、第
    216 條、第212 條之行使偽造特種文書罪、第158 條第1 項
    之僭行公務員職權罪、第339 條第1 項之詐欺取財罪。至檢
    察官認事實二(四)向乙○○恫稱：如不配合要判刑8 個月、偵
    查不公開不能洩密，不然會被判刑等語，致乙○○信以為真
    且心生恐懼，另涉恐嚇取財犯行云云，惟被告3 人及所屬詐
    欺集團自始即佯以各種名目向證人乙○○詐取財物，其動機
    係在施詐術使人交付財物，所為論以詐欺取財罪為已足，無
    庸另論以恐嚇取財罪，公訴人此部分起訴法條應予變更。詐
    欺集團成年成員偽造附表二所示公印文及普通印文之行為，
    俱為偽造公文書之部分行為，而偽造公文書、偽造特種文書
    之低度行為，分別為行使之高度行為所吸收，均不另論罪；
    被告庚○○、丁○○及其所屬詐欺集團成年成員盜用事實二
    (一)、(二)、(三)所示各該帳戶印鑑章蓋印於各該取款憑條上之盜
    用印文行為，俱為偽造私文書之部分行為，而偽造私文書之
    低度行為，為行使之高度行為所吸收，均不另罪。
  (二)就事實一部分，被告庚○○與真實姓名年籍不詳綽號「阿龍
    」之成年人及其所屬之詐欺集團成年成員間；事實二(一)至(四)
    部分，被告3 人與「阿龍」、詐欺集團成年成員間，均具有
    犯意聯絡及行為分擔，均應論以共同正犯。被告庚○○所為
    事實一之行使偽造公文書、行使偽造特種文書、僭行公務員
    職權、詐欺取財犯行；被告3 人所為上開事實二(一)、(二)之行
    使偽造公文書、僭行公務員職權、詐欺取財、行使偽造私文
    書犯行，事實二(三)之行使偽造公文書、行使偽造特種文書、
    僭行公務員職權、詐欺取財、行使偽造私文書犯行，事實二
    (四)之行使偽造公文書、行使偽造特種文書、僭行公務員職權
    、詐欺取財犯行，在時間上均具有重疊性，應分別評價為一
    行為觸犯數罪名之想像競合犯，依刑法第55條之規定，各從
    一重之行使偽造公文書罪處斷。檢察官雖未於起訴書、追加
    起訴書犯罪事實欄敘明被告庚○○所犯事實一、被告3 人所
    犯事實二(三)、(四)之行使偽造特種文書犯行、事實二(一)、(二)、
    (三)之行使偽造私文書犯行，惟此部分與已敘及並經本院論罪
    科刑之部分，具有想像競合犯之裁判上一罪關係，本院自得
    併予審理。被告庚○○所犯事實一、二之5 次犯行，被告己○○、丁○○所犯事實二之4 次犯行，均犯意各別，行為互
    殊，應予分論併罰。
  (三)爰審酌被告3 人正值壯年，竟不思正途，為貪圖不法利益而
    加入詐騙集團共同參與詐騙犯行，致被害人受有鉅額之財產
    上損害，並影響司法機關之公信力及民眾對司法機關之信任
    ，犯後亦未與被害人和解，賠償被害人損失，另考量被告3
    人素行、犯罪動機、目的、手段，被告丁○○犯後坦白承認
    大部分犯行，態度良好等一切情狀，認檢察官就被告己○○
    、庚○○部分，各求處有期徒刑3 年6 月、4 年，尚屬妥適
    ，就被告丁○○部分，求處有期徒刑2 年6 月，似嫌過輕，
    因而分別量處如附表一所示之刑，並各定其應執行刑如主文
    所示。
  (四)末按行為人用以詐欺取財之偽造書類，既已交付於被害人收
    受，則該物非屬行為人所有，除偽造書類上偽造之印文、署
    押，應依刑法第219 條予以沒收外，依同法第38條第3 項之
    規定，即不得再對各該書類諭知沒收（最高法院著有43年台
    上字第747 號判例要旨參照）。是附表二所示之偽造公文書
    （包括），均已由被告庚○○、丁○○交付予被害人，而非
    屬被告3 人或共同正犯所有之物，依上開說明，自不得宣告
    沒收，惟其上偽造如附表2 所示之印文，則依刑法第219 條
    之規定，不問屬於犯人與否，均應諭知沒收。又扣案附表三
    編號1 、2 所示之物，為共同正犯即被告己○○、庚○○所
    屬詐欺集團成年成員所有，供被告己○○、庚○○犯本案犯
    罪所用之物，業據被告己○○、庚○○供陳在卷（見警卷第
    7 頁反面、10頁、追警卷第102 頁、院卷第20頁、352 頁）
    ，是就事實一部分，依刑法第38條第1 項第2 款之規定，僅
    在被告庚○○罪刑項下宣告沒收如附表三編號1 所示之物；
    事實二(一)至(四)部分，則本於共同正犯責任共同原則，在被告
    3 人罪刑項下宣告沒收。另附表三編號3 所示之物，並無證
    據證明為被告3 人或其共同正犯因犯罪所得之物；附表三編
    號4 、5 所示之物，則均非被告3 人或其共同正犯所有供本
    案犯罪所用之物，業據被告庚○○及證人乙○○於警詢中供
    述屬實（見警卷第9 頁反面、第18至19頁），自不得宣告沒
    收。另被告3 人於事實二(一)、(二)、(三)所示各該取款憑條上盜
    蓋相關帳戶印鑑章所生之印文係真正，自無庸沒收，附此敘
    明。
據上論斷，應依刑事訴訟法第299 條第1 項前段、第300 條，刑
法第28條、第216 條、第210 條、第211 條、第212 條、第339
條第1 項、第158 條第1 項、第219 條、第55條、第51條第5 款
，刑法施行法第1 條之1，判決如主文。
本案經檢察官甲○○到庭執行職務。
中    華    民    國    99    年    1    月    22     日
                刑事第十五庭  審判長法  官  莊珮君
                                    法  官  楊國煜
                                    法  官  吳佳樺
以上正本證明與原本無異。
如不服本判決應於收受送達後10日內向本院提出上訴書狀，並應
敘述具體理由；如未敘述上訴理由者，應於上訴期間屆滿後20日
內向本院補提理由書（均須按他造當事人之人數附繕本）「切勿
逕送上級法院」。
中    華    民    國    99    年    1    月    22     日
                                    書記官  廖佳玲
附表一：
┌──┬────┬────┬────────┬───┬─────────┐
│編號│被告    │犯罪事實│罪名            │被害人│宣告刑            │
├──┼────┼────┼────────┼───┼─────────┤
│1   │己○○  │事實二(一)│共同犯行使偽造公│戊○○│有期徒刑壹年貳月，│
│    │        │        │文書罪          │      │如附表二編號2 、附│
│    │        │        │                │      │表三編號1 、2 所示│
│    │        │        │                │      │之物均沒收。      │
│    │        ├────┼────────┼───┼─────────┤
│    │        │事實二(二)│共同犯行使偽造公│丙○○│有期徒刑壹年貳月，│
│    │        │        │文書罪          │      │如附表二編號3 、附│
│    │        │        │                │      │表三編號1 、2 所示│
│    │        │        │                │      │之物均沒收。      │
│    │        ├────┼────────┼───┼─────────┤
│    │        │事實二(三)│共同犯行使偽造公│辛○○│有期徒刑壹年貳月，│
│    │        │        │文書罪          │      │如附表二編號4 、附│
│    │        │        │                │      │表三編號1 、2 所示│
│    │        │        │                │      │之物均沒收。      │
│    │        ├────┼────────┼───┼─────────┤
│    │        │事實二(四)│共同犯行使偽造公│乙○○│有期徒刑貳年，如附│
│    │        │        │文書罪          │      │表二編號5 、附表三│
│    │        │        │                │      │編號1 、2 所示之物│
│    │        │        │                │      │均沒收。          │
├──┼────┼────┼────────┼───┼─────────┤
│2   │庚○○  │事實一  │共同犯行使偽造公│壬○○│有期徒刑壹年貳月，│
│    │        │        │文書罪          │      │如附表二編號1 、附│
│    │        │        │                │      │表三編號1 所示之物│
│    │        │        │                │      │均沒收。          │
│    │        ├────┼────────┼───┼─────────┤
│    │        │事實二(一)│共同犯行使偽造公│戊○○│有期徒刑壹年貳月，│
│    │        │        │文書罪          │      │如附表二編號2 、附│
│    │        │        │                │      │表三編號1 、2 所示│
│    │        │        │                │      │之物均沒收。      │
│    │        ├────┼────────┼───┼─────────┤
│    │        │事實二(二)│共同犯行使偽造公│丙○○│有期徒刑壹年貳月，│
│    │        │        │文書罪          │      │如附表二編號3 、附│
│    │        │        │                │      │表三編號1 、2 所示│
│    │        │        │                │      │之物均沒收。      │
│    │        ├────┼────────┼───┼─────────┤
│    │        │事實二(三)│共同犯行使偽造公│辛○○│有期徒刑壹年貳月，│
│    │        │        │文書罪          │      │如附表二編號4 、附│
│    │        │        │                │      │表三編號1 、2 所示│
│    │        │        │                │      │之物均沒收。      │
│    │        ├────┼────────┼───┼─────────┤
│    │        │事實二(四)│共同犯行使偽造公│乙○○│有期徒刑貳年，如附│
│    │        │        │文書罪          │      │表二編號5 、附表三│
│    │        │        │                │      │編號1 、2 所示之物│
│    │        │        │                │      │均沒收。          │
├──┼────┼────┼────────┼───┼─────────┤
│3   │丁○○  │事實二(一)│共同犯行使偽造公│戊○○│有期徒刑壹年貳月，│
│    │        │        │文書罪          │      │如附表二編號2 、附│
│    │        │        │                │      │表三編號1 、2 所示│
│    │        │        │                │      │之物均沒收。      │
│    │        ├────┼────────┼───┼─────────┤
│    │        │事實二(二)│共同犯行使偽造公│丙○○│有期徒刑壹年貳月，│
│    │        │        │文書罪          │      │如附表二編號3 、附│
│    │        │        │                │      │表三編號1 、2 所示│
│    │        │        │                │      │之物均沒收。      │
│    │        ├────┼────────┼───┼─────────┤
│    │        │事實二(三)│共同犯行使偽造公│辛○○│有期徒刑壹年貳月，│
│    │        │        │文書罪          │      │如附表二編號4 、附│
│    │        │        │                │      │表三編號1 、2 所示│
│    │        │        │                │      │之物均沒收。      │
│    │        ├────┼────────┼───┼─────────┤
│    │        │事實二(四)│共同犯行使偽造公│乙○○│有期徒刑貳年，如附│
│    │        │        │文書罪          │      │表二編號5 、附表三│
│    │        │        │                │      │編號1 、2 所示之物│
│    │        │        │                │      │均沒收。          │
└──┴────┴────┴────────┴───┴─────────┘
附表二  行使之偽造公文書：
┌──┬────────────────┬───┬──────────┬────────┐
│編號│名稱                            │被害人│應沒收之印文及數量  │證據頁數        │
├──┼────────────────┼───┼──────────┼────────┤
│1   │「臺北地方法院檢察署監管科」提存│壬○○│「檢察行政處鑑」公印│併彰警卷第9頁   │
│    │書                              │      │文壹枚              │                │
├──┼────────────────┼───┼──────────┼────────┤
│2   │「臺灣臺中地方法院檢察署傳票」  │戊○○│「檢察執行處鑑」公印│追警卷第226頁   │
│    │                                │      │文、「法務部行政執行│                │
│    │                                │      │署臺北執行處凍結管制│                │
│    │                                │      │命令印」印文各壹枚  │                │
├──┼────────────────┼───┼──────────┼────────┤
│    │「臺中地方法院地檢署監管科」提存│戊○○│「檢察執行處鑑」公印│追警卷第227頁   │
│    │書                              │      │文、「法務部行政執行│                │
│    │                                │      │署臺北執行處凍結管制│                │
│    │                                │      │命令印」印文各壹枚  │                │
├──┼────────────────┼───┼──────────┼────────┤
│    │「法務部臺中行政執行處凍結管制執│戊○○│「檢察執行處鑑」公印│追警卷第228頁   │
│    │行命令」                        │      │文、「法務部行政執行│                │
│    │                                │      │署臺北執行處凍結管制│                │
│    │                                │      │命令印」印文各壹枚  │                │
├──┼────────────────┼───┼──────────┼────────┤
│3   │「臺灣臺中地方法院檢察署傳票」  │丙○○│「檢察執行處鑑」公印│追警卷第308頁   │
│    │                                │      │文、「法務部行政執行│                │
│    │                                │      │署臺北執行處凍結管制│                │
│    │                                │      │命令印」印文各壹枚  │                │
├──┼────────────────┼───┼──────────┼────────┤
│    │「臺中地方法院地檢署監管科」提存│丙○○│「檢察執行處鑑」公印│追警卷第309頁   │
│    │書                              │      │文、「法務部行政執行│                │
│    │                                │      │署臺北執行處凍結管制│                │
│    │                                │      │命令印」印文各壹枚  │                │
├──┼────────────────┼───┼──────────┼────────┤
│4   │「臺灣臺中地方法院檢察署傳票」  │辛○○│「檢察執行處鑑」公印│追警卷第263頁   │
│    │                                │      │文、「法務部行政執行│                │
│    │                                │      │署臺北執行處凍結管制│                │
│    │                                │      │命令印」印文各壹枚  │                │
├──┼────────────────┼───┼──────────┼────────┤
│    │「法務部臺中行政執行處凍結管制執│辛○○│「檢察執行處鑑」公印│追警卷第264頁   │
│    │行命令」                        │      │文、「法務部行政執行│                │
│    │                                │      │署臺北執行處凍結管制│                │
│    │                                │      │命令印」印文各壹枚  │                │
├──┼────────────────┼───┼──────────┼────────┤
│    │「臺中地方法院地檢署監管科」提存│辛○○│「檢察執行處鑑」、「│追警卷第262頁   │
│    │書                              │      │書記官張文發」公印文│                │
│    │                                │      │、「法務部行政執行署│                │
│    │                                │      │臺北執行處凍結管制命│                │
│    │                                │      │令印」印文各壹枚    │                │
├──┼────────────────┼───┼──────────┼────────┤
│5   │「臺灣臺中地方法院檢察署傳票」  │乙○○│「檢察執行處鑑」公印│追警卷第50頁、  │
│    │（即附表三編號6）               │      │文、「法務部行政執行│295 頁、警卷第35│
│    │                                │      │署臺北執行處凍結管制│頁              │
│    │                                │      │命令印」印文各參枚  │                │
├──┼────────────────┼───┼──────────┼────────┤
│    │「法務部臺中行政執行處凍結管制執│乙○○│「檢察執行處鑑」公印│追警卷第51頁、  │
│    │行命令」（即附表三編號6）       │      │文、「法務部行政執行│296 頁、警卷第36│
│    │                                │      │署臺北執行處凍結管制│頁              │
│    │                                │      │命令印」印文各參枚  │                │
├──┼────────────────┼───┼──────────┼────────┤
│    │「臺中地方法院地檢署監管科」提存│乙○○│「檢察執行處鑑」公印│追警卷第52頁、  │
│    │書（即附表三編號6）             │      │文、「法務部行政執行│297 頁、警卷第37│
│    │                                │      │署臺北執行處凍結管制│頁              │
│    │                                │      │命令印」印文各參枚  │                │
└──┴────────────────┴───┴──────────┴────────┘
附表三  扣押物品：
┌──┬────────────┬───┐
│編號│名稱                    │數量  │
├──┼────────────┼───┤
│1   │廠牌ZTE 、序號0000000000│1支   │
│    │84163 號、行動電話門號  │      │
│    │0000000000號手機        │      │
├──┼────────────┼───┤
│2   │廠牌SAMPO、序號000000000│1支   │
│    │019894號、行動電話門號  │      │
│    │0000000000號手機        │      │
├──┼────────────┼───┤
│3   │新臺幣（下同）7241元    │      │
├──┼────────────┼───┤
│4   │Anycall 三星牌、行動電話│1支   │
│    │門號0000000000號手機    │      │
├──┼────────────┼───┤
│5   │充電器                  │1個   │
├──┼────────────┼───┤
│6   │「臺灣臺中地方法院檢察署│各1張 │
│    │傳票」、「臺中地方法院地│      │
│    │檢署監管科」提存書、「法│      │
│    │務部行政執行處凍結管制執│      │
│    │行命令」（即附表二編號5 │      │
│    │所示之物）              │      │
└──┴────────────┴───┘
附錄本判決論罪之法條：
中華民國刑法第216條
（行使偽造變造或登載不實之文書罪）
行使第 210 條至第 215 條之文書者，依偽造、變造文書或登載
不實事項或使登載不實事項之規定處斷。
中華民國刑法第210條
（偽造變造私文書罪）
偽造、變造私文書，足以生損害於公眾或他人者，處5 年以下有
期徒刑。
中華民國刑法第211條
（偽造變造公文書罪）
偽造、變造公文書，足以生損害於公眾或他人者，處1 年以上7
年以下有期徒刑。
中華民國刑法第212條
（偽造變造特種文書罪）
偽造、變造護照、旅券、免許證、特許證及關於品行、能力服務
或其他相類之證書、介紹書，足以生損害於公眾或他人者，處1
年以下有期徒刑、拘役或3 百元以下罰金。
中華民國刑法第158條
（僭行公務員職權罪）
冒充公務員而行使其職權者，處3 年以下有期徒刑、拘役或5百
元以下罰金。
冒充外國公務員而行使其職權者，亦同。
中華民國刑法第339條
（普通詐欺罪）
意圖為自己或第三人不法之所有，以詐術使人將本人或第三人之
物交付者，處5 年以下有期徒刑、拘役或科或併科1 千元以下罰
金。
以前項方法得財產上不法之利益或使第三人得之者，亦同。
前二項之未遂犯罰之。

司法院資訊處製作；財團法人民間司法改革基金會備份。
